src/fastspell_dictionaries/sc_IT.aff
SET ISO8859-15
#    Warning, this file includes special characters ISO-8859-15.
#
#    Affix file for Sardinian rev 0.0.1 Mes'e ladamini 2008
#    
#    Copyright 2008 (C) Francesco Capuzzi <f.capuzzi@tiscali.it>
#    This MySpell version is based upon the ISpell version;
#
#    The ISpell version has been developed by: 
#     - Mario Puddu (language expert)
#     - Francesco Cheratzu (requirements and management)
#     - Narciso Caddeo (implementation in ISpell)
#        
#     
#    This is the first implementation for the Sardinian language.
#    It may be considered an alpha version. The dictionary is quite complete 
#    and it is based on the on-line version available at www.ditzionariu.org.
#    The basic word list is made up of approx. 117.600 entries.
#    
#    Sardinian dictionary and affix file for myspell. 
#    It is derived from the Italian version. 
#    This program is free software; you can redistribute it and/or modify 
#    it under the terms of the GNU General Public License as published 
#    by the Free Software Foundation; either version 2 of the License. 
#    You should have received a copy of the GNU General
#    Public License along with this program; if not, write to the Free
#    Software Foundation, Inc., 675 Mass Ave, Cambridge, MA 02139, USA.
#    or write the authors. Part of this FREE software are: 
#
#    Copyright 2000-2002 (C) Mario Puddu <mapud@tiscali.it>
#    Copyright 2000-2002 (C) Francesco Cheratzu <f.cheratzu@tiscali.it>
#
#    You must keep the authors' name in any further modifications.
#
#    This program is distributed in the hope that it will be useful,
#    but WITHOUT ANY WARRANTY; without even the implied warranty of
#    MERCHANTABILITY or FITNESS FOR A PARTICULAR PURPOSE.  See the
#    GNU General Public License for more details.
#
#   Est unu vocabbolàriu de unas 117.600 peràulas de totu sa 
#  limba sarda iscritas a una régula pertzisa e parívile fintzas: 
#  - pro s'atzentu gràficu
#         - faghet su plurale de númenes e azetivos e sos menguantes issoro
#         - sa coniugatzione de sos verbos est limitadas a sos printzipales
#  - e ponet sas formas enclíticas cun unu solu pronúmene, e duncas 
#  - mancant sas formas cun duos e tres elementos enclíticos
#

# !!!!!!!!!!!!  Custa est una versioni sperimentali !!!!!!!!!!!!
# Sa parti de is verbus campidanesus dh'eus torrada a fai : mancant perou unus cantus verbus irregularis
# Is verbus logudoresus depint essi ancora revisionaus

TRY airuenstcoldmgbphzfàívóúéjèòxâ


# A (Puddu)
# plurales de sos númenes, fintzas cun atzentu gràficu 
# chi però no càmbiet zenia o abbertura de su singulare a su plurale :
# norma generale (mesa > mesas, nuraghe > nuraghes, 
# contoneri >contoneris, domo > domos, figu > figos, figus; fàuna/A).
# Si zughet a.g. chi càmbiat zenia, fàghere su pl. (zénneru, zènneros,
# grómeru, gròmeros).
# A sos lemmas chi sunt númenes e agt. pònnere sinditu de sagt. (e 
# si zughet a.g. chi càmbiat zenia pònnere sa forma f. cun sinditu A 
# e sa/sas forma/formas de su pl. chentza inditu).
SFX A Y 6
SFX A a as a
SFX A e es e
SFX A i is i
SFX A o os o
SFX A u os u
SFX A u us u

# B (Puddu)
# pl. e menguante de númenes chentza atzentu gràficu 
# e chi no annunghent síllabba. Sos chi no essint 
# in /-a/, /-e/ o /-u/ pònnere su meng. cun inditu A. 
# Si zughent a.g., pònnere fintzas su meng. cun sinditu A 
# e si sunt agt. puru pònnere sinditu de sagt
# (faulànciu/D, faulancedhu/D).
SFX B Y 20
SFX B a as a  #  arzola/arzolas, cadira/-as (solu nf)
SFX B a edha a  #  arzoledha
SFX B a edhas a  #  arzoledhas
SFX B e es e  #  muntone/muntones, contone/-es (solu nm)
SFX B e edhu e  #  muntonedhu
SFX B e edhos e  #  muntonedhos
SFX B e edhus e  #  muntonedhus
SFX B u os u  #  pipiu/pipios, furru (solu nm)
SFX B u us u  #  pipius
SFX B u edhu u  #  pipiedhu
SFX B u edhos u  #  pipiedhos
SFX B u edhus u  #  pipiedhus
SFX B a as a  #  fromigas (solu nf)
SFX B a hedha [cg]a  #  frommighedha
SFX B a hedhas [cg]a  #  frommighedhas
SFX B u os u  #  ortigos (solu nm)
SFX B u us u  #  ortigus
SFX B u hedhu [cg]u  #  ortighedhu
SFX B u hedhos [cg]u  #  ortighedhos
SFX B u hedhus [cg]u  #  ortighedhus

# C (Puddu)
# pl. e meng. de sos númenes chi annunghent síllabba (chentza a.g. e   
# in /-a/ solu nf., in /-e/ o /-u/ solu nm.). Sos chi no essint in /-a/, 
# /-e/ o /-u/, faghent su meng. e leant sinditu A (as. domo, paneri).
# Sos númenes chi tenent dópia possibbilidade: sinditu A a sos duos meng. chi 
# (as. domedha/A, domichedha/A).
SFX C Y 45
SFX C a as a  #  mata/matas, mesa/mesas (solu nf)
SFX C a ichedha a  #  matichedha, mesichedha
SFX C a ichedhas a  #  matichedhas
SFX C a igedha a  #  matighedha
SFX C a igedhas a  #  matighedhas
SFX C a ighedha a  #  matighedha
SFX C a ighedhas a  #  matighedhas
SFX C a ixedha a  #  matixedha
SFX C a ixedhas a  #  matixedhas
SFX C e es e  #  monte/montes, ponte (solu nm)
SFX C e is e  #  pontis
SFX C e ichedhu e  #  pontichedhu
SFX C e ichedhos e  #  pontichedhos
SFX C e igedhu e  #  pontighedhu
SFX C e igedhos e  #  pontighedhos
SFX C e ighedhu e  #  pontighedhu
SFX C e ighedhos e  #  pontighedhos
SFX C e ixedhu e  #  pontixedhu
SFX C e ixedhus e  #  pontixedhus
SFX C u os u  #  binu/binos (solu nm)
SFX C u us u  #  binus
SFX C u ichedhu u  #  binichedhu
SFX C u ichedhos u  #  binichedhos
SFX C u igedhu u  #  binighedhu
SFX C u igedhus u  #  binighedhos
SFX C u ighedhu u  #  binighedhu
SFX C u ighedhos u  #  binighedhos
SFX C u ixedhu u  #  binixedhu
SFX C u ixedhus u  #  binixedhus
SFX C a hichedha [cg]a  #  bachichedha, pachichedha (solu nf)
SFX C a hichedhas [cg]a  #  bachichedhas
SFX C a higedha [cg]a  #  bachighedha
SFX C a higedhas [cg]a  #  bachighedhas
SFX C a highedha [cg]a  #  bachighedha
SFX C a highedhas [cg]a  #  bachighedhas
SFX C a hixedha [cg]a  #  bachixedha
SFX C a hixedhas [cg]a  #  bachixedhas
SFX C u hichedhu [cg]u  #  machichedhu, lochichedhu (solu nm)
SFX C u hichedhos [cg]u  #  machichedhos
SFX C u higedhu [cg]u  #  machighedhu
SFX C u higedhus [cg]u  #  machighedhos
SFX C u highedhu [cg]u  #  machighedhu
SFX C u highedhos [cg]u  #  machighedhos
SFX C u hixedhu [cg]u  #  machixedhu
SFX C u hixedhus [cg]u  #  machixedhus

# D (Puddu)
# agetivus e plurali de is agetivus chi no faint unu menguanti; de is chi
# faint su meng. e portant a.g., fai su meng. ca ispostat sa tónica e pònniri 
# su matessi inditu a sunu e a sàteru:
SFX D Y 4
SFX D u a u  #  ispantosu/ ispantosa
SFX D u as u  #  ispantosas
SFX D u os u  #  ispantosos
SFX D u us u  #  ispantosus (e gai faulànciu/D, faulancedhu/D)

# E (Puddu)
# azetivos e plurale de sos azetivos chentza a. gràficu e chentzannunta 
# de síllabba:
SFX E Y 14
SFX E u a u  #  abbirtiosu/a
SFX E u as u  #  abbirtiosas
SFX E u os u  #  abbirtiosos
SFX E u us u  #  abbirtiosus
SFX E u edhu u  #  abbirtiosedhu
SFX E u edha u  #  abbirtiosedha
SFX E u edhas u  #  abbirtiosedhas
SFX E u edhos u  #  abbirtiosedhos
SFX E u edhus u  #  abbirtiosedhus
SFX E u hedhu [cg]u  #  abbirtiosedhu
SFX E u hedha [cg]u  #  abbirtiosedha
SFX E u hedhas [cg]u  #  abbirtiosedhas
SFX E u hedhos [cg]u  #  abbirtiosedhos
SFX E u hedhus [cg]u  #  abbirtiosedhus
